【裁判字號】    97,抗,335
【裁判日期】    980122
【裁判案由】    拍賣抵押物
【裁判全文】
臺灣板橋地方法院民事裁定               97年度抗字第335號
再  抗告人  乙○○
上列再抗告人與相對人甲○○間聲請拍賣抵押物事件，再抗告人
對於中華民國97年12月31日本院97年度抗字第335 號裁定提起再
抗告，裁定如下：
    主  文
再抗告駁回。
抗告程序費用由再抗告人負擔。
    理  由
一、按對於非訟事件抗告法院之裁定再為抗告，僅得以其適用法
    規顯有錯誤為理由，並經原法院之許可者為限；前項許可，
    以原裁定所涉及之法律見解具有原則上重要性者為限，非訟
    事件法第45條第3 項、第4 項分別定有明文。
二、經查，本件相對人主張再抗告人以原裁定附表所示不動產，
    為向相對人所負債務之擔保，設定本金最高限額新臺幣3,00
    0,000 元之抵押權，且經依法登記，嗣該債權已屆清償期而
    未為清償等語，業據相對人提出之他項權利證明書、不動產
    登記簿謄本、抵押權設定契約書、借據等等影本各1 份可證
    ，原法院據以准許相對人拍賣抵押物之聲請，即無不當。再
    抗告人原抗告意旨略以：抗告人與債務人黃仁華所立借據載
    明須待礁溪房屋出賣，始能清償，屬附條件之債權，然債務
    人黃仁華礁溪房屋共三棟目前僅出售二棟，須全部出售清償
    條件始成就，又相對人另積欠債務人黃仁華本票、和解債務
    ，抗告人得主張抵銷，且經抵銷後之餘額已向法院提存，依
    法已生清償之效力，相對人無權聲請裁定拍賣抵押物等語，
    而對第一審裁定提起抗告。本院認為依再抗告人所提借據影
    本所載，兩造約定之清償條件為「礁溪房屋出售」，非「礁
    溪房屋全部出售」，難認礁溪三棟房屋均出售其清償條件始
    成就，且其餘抗告理由均屬實體上之爭執，應另行提起訴訟
    ，以求解決，而認再抗告人之抗告為無理由，於民國97年12
    月31日裁定駁回再抗告人對於原第一審裁定之抗告。
三、再抗告人雖復以原抗告之同一理由提起本件再抗告，惟其並
    未具體指明原裁定有何適用法規顯有錯誤及其具體資料，亦
    無非訟事件法第45條第4 項規定主張原裁定所涉及之法律見
    解具有原則上重要性之情事存在，則依非訟事件法第45條第
    5 項規定準用民事訴訟法第436 條之3 第3 項規定，其再抗
    告應不予許可，依民事訴訟法第436 條之3 第3 項後段規定
    ，應駁回其再抗告。
四、依非訟事件法第45條第3 項、第4 項、第5 項、第46條，民
    事訴訟法第436 條之3 第3 項、第95條、第78條，裁定如主
    文。
中    華    民    國    98    年    1     月    22    日
                  民事第一庭    審判長法  官  李世貴
                                      法  官  黎文德
                                      法  官  高文淵
以上正本係照原本作成。
如不服本裁定，應於收受送達後十日內向本院提出抗告狀，並應
繳納抗告費新臺幣壹仟元。
中    華    民    國    98    年    1     月    22    日
                                      書記官  許慧貞


司法院資訊處製作；財團法人民間司法改革基金會備份。
